【裁判字號】    99,聲,217
【裁判日期】    990629
【裁判案由】    通知受擔保利益人行使權利
【裁判全文】
臺灣新竹地方法院民事裁定               99年度聲字第217號
    聲  請  人  邱丕良即私立精華文理短期補習班
    相  對  人  陳渟潔即陳忠潔.
上列當事人間因假扣押供擔保強制執行事件，聲請人聲請通知相
對人限期行使權利，本院裁定如下：
    主    文
相對人應於本裁定送達後二十一日內，就其因本院九十五年度執
全字第一五六八號假扣押執行所受之損害，向聲請人行使權利，
並向本院提出為行使權利之證明。
聲請費用由相對人負擔。
    理    由
一、按訴訟終結後，法院得依供擔保人之聲請，通知受擔保利益
    人於一定期間內行使權利並向法院為行使權利之證明，民事
    訴訟法第104條第1項第3款後段定有明文。另所謂「訴訟終
    結」，固應從廣義解釋，包括撤銷假扣押或假處分裁定及執
    行程序終結在內。惟強制執行法第132 條已於民國（下同）
    85年10月9 日修正增列第3 項規定債權人收受假扣押或假處
    分裁定後已逾30日者不得聲請執行。故假扣押或假處分之供
    擔保人，於法院撤銷假扣押或假處分之執行後，如該假扣押
    或假處分裁定已逾上開30日期間而不得聲請執行時，自不因
    供擔保人未聲請撤銷假扣押或假處分裁定，而影響其依民事
    訴訟法第106 條準用同法第104 條第1 項規定行使定期催告
    及返還擔保物之權利，最高法院88年度臺抗字第682 號裁判
    要旨可資參照。
二、本件聲請意旨略以：聲請人與相對人間聘僱契約事件，聲請
    人前遵本院95年度裁全字第2894號假扣押裁定，為擔保假扣
    押之實施，曾提供新臺幣22,000元為擔保金，並以本院95年
    年度存字第2106號提存事件提存後，聲請本院以95年度執全
    字第1568號假扣押執行在案。茲因聲請人具狀撤回上開假扣
    押之執行，並聲請撤銷前述假扣押裁定，是本案訴訟業已終
    結，爰依據民事訴訟法第104 條第1 項第3 款後段之規定請
    求本院通知相對人於一定期限內行使權利並向本院為行使權
    利之證明等語。並提出本院95年度裁全字第2894號民事裁定
    、98年度裁全聲字第89號民事裁定、確定證明書、95年度存
    字第2106號提存書、民事執行處98年7 月20日新院雲95執全
    文字第1568號通知等件為證。
三、經查，聲請人主張上情，業據本院依職權調取本院95年度裁
    全字第2894號假扣押事件、95年度執全字第1568號假扣押執
    行事件及95年度存字第2106號擔保提存事件卷宗核閱無訛。
    而聲請人既於98年6 月23日撤回本院95年度執全字第1568號
    假扣押執行事件之聲請，並聲請撤銷本院95年度裁全字第28
    94號假扣押裁定，本院95年度裁全字第2894號假扣押事件已
    然終結。從而，聲請人聲請通知相對人限期行使權利，核與
    首揭規定相符，自應予准許。
四、依民事訴訟法第95條、第78條，裁定如主文。
中    華    民    國    99    年    6     月    29    日
                  民事第二庭    法  官  盧玉潤
上為正本係照原本作成。
如對本裁定抗告應於送達後10日內向本院提出抗告狀。
                                書記官  謝國聖
中    華    民    國    99    年    6     月    29    日

司法院資訊處製作；財團法人民間司法改革基金會備份。
